台灣彰化地方法院刑事判決　　　　　　　　　　　　　九十年度訴字第一一五八號
　　公　訴　人　臺灣彰化地方法院檢察署檢察官
　　被　　　告　甲○○
　　指定辯護人　本院公設辯護人　丙○○
右列被告因槍砲彈藥刀械管制條例案件，經檢察官提起公訴（九十年度偵字第四八五
五號），本院判決如左：
    主  文
甲○○無罪。
    理  由
一、公訴意旨略以：被告甲○○與丁○○（其涉寄藏半自動手槍之主要零件案，業經
    台灣高等法院判處有期徒刑八月，併科罰金新台幣十萬元確定）係朋友關係，於
    民國八十六年十二月十日下午二十三時許，甲○○竟未經許可，無故持有具有殺
    傷力德國制制式手槍一枝、口徑為九ＭＭ制式子彈十七顆、制式手槍之主要組成
    零件彈匣二個，塔乘由丁○○駕駛車牌號碼ＦＦ─四一六九號之自用小客車，欲
    與丁○○一同前往台北漢宮舞廳跳舞，適於翌日（即十一日）凌晨二時二十分許
    ，丁○○駕車行經台北市○○○路與天祥路口處，丁○○將車停靠路邊，甲○○
    因故下車先行離去，遂將所持有具有殺傷力德國制制式手槍一枝、口徑為九ＭＭ
    制式子彈十二顆及彈匣一個置於丁○○車內手剎車處，另將口徑亦為九ＭＭ制式
    子彈五顆、制式手槍之主要組成零件彈匣一個交給丁○○寄藏、保管。嗣丁○○
    亦下車打電話時，經警盤查，當場為警查獲，並在丁○○身上查獲口徑為九ＭＭ
    制式子彈五顆、制式手槍之主要組成零件彈匣一個，另在丁○○駕駛之車內查獲
    德國制制式手槍一枝及九ＭＭ制式子彈十二顆及彈匣一個，且因而循查獲上情，
    因認被告甲○○涉有砲彈藥刀械管制條例第七條第四項未經許可持有制式手槍、
    第十三條第四項未經許可持有槍砲之主要組成零件及第十二條第四項未經許可持
    有子彈之罪嫌云云。
二、按犯罪事實應依證據認定之，無證據不得推定其犯罪事實。又不能證明被告犯罪
    者，應諭知無罪之判決，刑事訴訟法第一百五十四條、第三百零一條第一項分別
    定有明文。次按事實之認定，應憑證據，如未能發現相當證據，或證據不足以證
    明，自不能以推測或擬制之方法，為裁判基礎（最高法院四十年台上字第八十六
    號判例參照）。復按認定犯罪事實，所憑之證據，雖不以直接證據為限，間接證
    據亦包括在內，然無論直接或間接證據，其為訴訟上之証明，須於通常一般之人
    均不致於有所懷疑，而得確信其為真實之程度者，始得據為有罪之認定，倘其證
    明尚未達到此一程度，而有合理之懷疑存在時，即無從為有罪之認定（最高法院
    七十六年台上字第四九八六號判例參照）。又共同被告所為不利於己之供述，固
    得採為其他共同被告犯罪之證據，惟此項不利之供述，依刑事訴訟法第二百七十
    條第二項之規定，仍應調查其他必要之證據，以察其是否與事實相符，自難專憑
    此項供述，為其他共同被告犯罪事實之認定，亦有最高法院三十一年上字第二四
    二三號判例可資參照。
三、公訴意旨認被告甲○○涉有持有制式槍枝、槍枝主要零件、制式子彈等罪嫌，主
    要係以同案被告丁○○之指述及扣案之槍枝、主要零件、子彈等為其主要依據。
    。惟訊之被告甲○○則堅詞否認有何持有槍枝、子彈等犯行，辯稱：伊並不認識
    丁○○，查獲當時伊並不在現場，扣案之槍彈非伊所有等語。經查：(1)本件扣案
    之制式槍、彈及彈匣係在同案被告丁○○所駕駛車號ＦＦ─四一六九號自小客車
    車內之手煞車處為警查獲，且查獲當時只有丁○○一人在場，復在丁○○身上在
    查獲口徑為九ＭＭ制式子彈五顆及制式手槍之主要組成零件彈匣一個，而被告甲
    ○○當時並不在現場，是否僅據丁○○一人之供述即可率爾認定在其車內查獲之
    槍、彈及彈匣皆為被告甲○○所有不無可疑。(2)本件檢察官認同案被告並無故意
    誣陷被告甲○○之必要，故其指述足堪採信云云，惟查本件扣案之制式槍、彈（
    含彈匣）均係在同案被告丁○○所駕駛之車內查獲，常人遇此情形若能將之諉稱
    係他人所有，將能避免至少五年以上有期徒刑之刑期，是同案被告丁○○將上開
    查獲之制式槍、彈故意諉稱係被告甲○○所有或有可能，實難謂其無強烈之動機
    與實益，是公訴人認同案被告丁○○無故意誣陷被告甲○○之必要，亦稍嫌速斷
    。(3)與同案被告丁○○同時被警查獲的證人乙○○雖於警訊時及偵訊中證稱，有
    一不知姓名的人坐在丁○○車上先行下車走進統一超商旁之巷子裡，但其亦不能
    確定是何人等語（台北地檢署八十六年偵字第二七三八九號卷第十八、十九頁、
    第四十四頁參照）﹔其於本院九十一年五月九日審理時，經當面指認，亦證述：
    下車那人看起來不像是被告，因下車那人有戴眼鏡等語。是證人乙○○上開證述
    明顯與同案被告丁○○之供述不符，則同案被告丁○○之前揭指述是否與事實相
    符即非無推究之處。退一步言之，縱當時下車之人確是被告甲○○無訛，然上開
    制式槍、彈既非在被告甲○○身上所扣得，反而是在丁○○車內手煞車處為警查
    獲，丁○○為圖脫罪故意將之說成與其同車之甲○○所持有亦不無可能，是在無
    其他客觀之積極證據輔證下，尚難專憑與被告甲○○具有「利益衝突」之丁○○
    供述，為被告甲○○涉有本件犯行之認定。綜上，本件之證據既難謂已達「通常
    一般之人均不致於有所懷疑，而得確信其為真實」之程度，此外復查無其他證據
    足資證明被告有何公訴人所指不法之行為，罪嫌尚屬不足，應為被告甲○○無罪
    之諭知。
四、末按除有特別規定外，未受請求之事項予以判決者，其判決當然為違背法令﹔而
    原判決既就起訴部分，認不能證明被告犯罪，則與檢察官移送併案審理部分，即
    無裁判上一罪之連續或牽連關係可言，此有最高法院八十五年年度台上字第一八
    八五號判決可資參照。本件公訴意旨所起訴部分既應為無罪判決已如前述，揆諸
    前揭說明，則檢察官併案移送的部分（九十年偵字第六四七四號），自不在本院
    審理範圍，應將此部分退回檢察官另為適當之處理，附此敘明。
據上論斷，應依刑事訴訟法第三百零一條第一項，判決如主文。
本案經檢察官施教文到庭執行職務。
中      華      民      國     九十一    年      五     月    二十三    日
                                      台灣彰化地方法院刑事第二庭
                                          法      官  康  弼  周
右正本證明與原本無異。
如不服本判決，應於判決送達後十日內向本院提出上訴狀( 須附繕本 )。
                                          法院書記官  詹  國  立
中      華      民      國     九十一    年      五     月    三十      日
